臺灣彰化地方法院刑事判決　　　　　　　 94年度易字第551號
公　訴　人　臺灣彰化地方法院檢察署檢察官
被　　　告　己○○
　　　　　　　　　　號（
上列被告因竊盜案件，經檢察官提起公訴（94年度偵字第2876號
）及移送併辦（94年度偵字第3754號、第4159號、第3459號），
本院判決如下：
    主　文
己○○共同連續攜帶兇器竊盜，累犯，處有期徒刑壹年。
扣案之螺絲起子一支沒收。
    事實及理由
一、犯罪事實：
    己○○前因違反肅清煙毒條例及麻醉藥品管理條例案件，經
    法院分別判處有期徒刑三年六月、八月確定，嗣經裁定應執
    行有期徒刑四年，於八十八年間假釋出獄，惟其在假釋期間
    又因施用毒品，而遭撤銷假釋，所餘殘刑執行至九十三年二
    月二十日執行完畢。然其仍不思悔改，又意圖為自己不法所
    有，且基於概括之犯意，或獨自一人，或與後述他人基於共
    同犯意之聯絡，分別實施下列竊盜犯行：
  (一)於九十四年四月九日下午五時四十五分許，己○○與董強華
    （本院另案審理中）共乘機車前往彰化縣彰化市○○路四三
    八巷二十號甲○○所經營之「瑞錩塑膠機械有限公司」，推
    由董強華下手竊取該公司鐵門前置物架上所放置之生鐵一批
    （總重一百十九公斤），己○○在旁把風且以機車接應，隨
    後二人將竊得之生鐵載往宏幫資源回收廠準備變賣時，為警
    當場查獲。
  (二)於九十四年五月二日凌晨二時許，己○○與董強華共同至彰
    化縣秀水鄉金陵村安巷八十四之二號丁○○所有之倉庫，二
    人即徒手將倉庫木門打開，再進入竊得丁○○所有之稻穀三
    包（無故侵入建築物部分未據告訴）。隨後於同日上午八時
    許，二人以機車將竊得之稻穀運往彰化縣花壇鄉○○村○○
    街二二二巷九十三號之金連春碾米工廠準備變賣時，為警當
    場查獲。
  (三)於九十四年五月二日下午二時十分許，己○○與高翊哲（本
    院另案審理中）共同前往彰化縣秀水鄉○○街八十二巷九十
    九號丙○○住家後方，推由己○○下手竊取丙○○所有用以
    遮蔽圍籬缺口而放置之鋁片二面，高翊哲則在旁把風。繼又
    於同日下午三時許，二人共同前往彰化縣秀水鄉莊雅村莊雅
    巷內由戊○○所管理之福德祠，推由己○○下手竊取屬於該
    祠堂之鐵門二面，高翊哲仍在旁把風。嗣二人將所竊得之上
    述鋁片及鐵門運往資源回收場變賣，而為警循線查獲。
  (四)於九十四年五月十日上午十時三十分許，己○○與張茂松（
    其為前案確定判決效力所及，業經檢察官另為不起訴處分確
    定）共乘機車，並攜帶己○○所有之螺絲起子一支，前往彰
    化縣秀水鄉○○村○○街三二八號之「久睦公司」廠房，由
    己○○以上述螺絲起子拆卸該廠房所設鋁門窗上之鋁片四公
    斤，張茂松則以徒手方式拆解，適為管理人員乙○○發現，
    乃報警當場查獲，其竊盜犯行始未得逞，並扣得前揭螺絲起
    子一支。
二、被告己○○於準備程序中，就被訴犯罪事實為有罪之陳述，
    且所犯係死刑、無期徒刑、最輕本刑為三年以上有期徒刑以
    外之罪，經本院合議庭依刑事訴訟法第二百七十三條之一第
    一項之規定，裁定由法官一人獨任進行簡式審判程序。
三、本案證據：
  (一)犯罪事實(一)部分：
    1.被害人甲○○之警詢筆錄。
    2.被害人甲○○所簽具之贓物認領保管單。
    3.查獲現場及指認作案地點之搜證相片四張。
    4.共犯董強華於警詢、偵訊之供述。
    5.被告仁己○○之自白。
  (二)犯罪事實(二)部分：
    1.被害人丁○○之警詢筆錄。
    2.被害人丁○○所簽具之贓物認領保管單。
    3.被告指認作案地點搜證相片二張。
    4.共犯董強華之警詢、偵訊供述。
    5.被告仁己○○之自白。
  (三)犯罪事實(三)部分：
    1.被害人丙○○、戊○○之警詢筆錄。
    2.被告指認作案地點搜證相片二張。
    3.共犯高翊哲之警詢、偵訊供述。
    4.被告仁己○○之自白。
  (四)犯罪事實(四)部分：
    1.目擊證人乙○○之警詢筆錄。
    2.證人乙○○所簽具之贓物認領保管單。
    3.扣案之螺絲起子一支。
    4.查獲現場照片四張。
    5.共犯張茂松於警詢、偵訊之供述。
    6.被告仁己○○之自白。
  (五)台灣高等法院被告全國前案紀錄表。
四、按刑法第三百二十一條第一項第三款之攜帶兇器竊盜罪，係
    以行為人攜帶兇器竊盜為其加重條件，此所謂兇器，其種類
    並無限制，凡客觀上足對人之生命、身體、安全構成威脅，
    具有危險性之兇器均屬之，且祇須行竊時攜帶此種具有危險
    性之兇器為已足，並不以攜帶之初有行兇之意圖為必要。螺
    絲起子為足以殺傷人生命、身體之器械，顯為具有危險性之
    兇器，此有最高法院七十九年度台上字第五二五三號判例可
    資參佐。是核被告己○○所為前揭犯罪事實(四)之犯行，係犯
    刑法第三百二十一條第一項第三款之攜帶兇器竊盜罪，至其
    餘(一)、(二)、(三)之犯行，係犯同法第三百二十條第一項之普通
    竊盜罪。起訴書僅記載犯罪事實(一)之部分，而未論及(二)、(三)
    、(四)之部分，惟其多次竊盜犯行，時間緊接，基本犯罪構成
    要件相同，顯係基於概括之犯意反覆為之，為連續犯，依法
    應論以情節較重之一罪（即「攜帶兇器竊盜罪」），而具有
    裁判上一罪之關係，基於審判不可分原則，本院自應全部審
    理。
五、應依刑事訴訟法第二百七十三條之一第一項、第二百九十九
    條第一項前段、第三百十條之二、第四百五十四條第一項，
    刑法第二十八條、第五十六條、刑法第三百二十一條第一項
    第三款、第四十七條、第三十八條第一項第二款，判決如主
    文。
六、如不服本判決，應於判決送達後十日內，向本院提出上訴狀
    （須附繕本），上訴於台灣高等法院台中分院。告訴人或被
    害人對於判決如有不服具備理由請求檢察官上訴者，其上訴
    期間之計算係以檢察官收受判決正本之日期為準。
中　　華　　民　　國　　94　　年　　9 　　月　　7 　　日
                  刑事第三庭          法  官  黃玉齡
以上正本證明與原本無異。
中　　華　　民　　國　　94　　年　　9 　　月　　7 　　日
                                      書記官  林怡吟
附錄本案論罪科刑法條全文：
中華民國刑法第321條
犯竊盜罪而有左列情形之一者，處6 月以上、5 年以下有期徒刑
：
一  於夜間侵入住宅或有人居住之建築物、船艦或隱匿其內而犯
    之者。
二  毀越門扇、牆垣或其他安全設備而犯之者。
三  攜帶兇器而犯之者。
四  結夥三人以上而犯之者。
五  乘火災、水災或其他災害之際而犯之者。
六  在車站或埠頭而犯之者。
前項之未遂犯罰之。
